【裁判字號】    89,簡上,99
【裁判日期】    891023
【裁判案由】    侵入住宅
【裁判全文】
臺灣士林地方法院刑事判決                          八十九年度簡上字第九九號
    上  訴  人
    即  被  告  乙○○
                丁○○
右上訴人因被告侵入住宅案件，不服本院八十九年度簡字第八三號中華民國八十九年
四月十二日第一審判決（聲請案號：八十六年度偵字第八五九三號、八十七年度偵字
第七五三一號），提起上訴，本院管轄之第二審合議庭自為第一審判決如左：
    主  文
原判決撤銷。
本件公訴不受理。
    理  由
一、聲請簡易判決處刑意旨略以：被告乙○○與丁○○受黃國仁（由檢察官另案偵辦
    ）之指使，基於共同犯意聯絡，自民國八十六年八月七日下午一時三十分許至同
    年月十三日下午三時十五分許，由被告丁○○提供被告乙○○翡仕實業有限公司
    之傳真電話及地址，由被告乙○○未經許可無故侵入臺北市○○區○○路二二一
    號六樓新矽谷大樓六樓樓梯間，以自備錄音機擅自偷接翡仕實業公司之（○二）
    0000000號傳真專線電話，盜錄該線電話通訊內容，迄八十六年八月十三
    日下午三時十五分許，為該公司員工丙○○發現，報警循線查悉上情，因認被告
    等共同涉有刑法第三百零六條第一項未經許可無故侵入他人住宅罪嫌。
二、按已經提起公訴或自訴之案件，在同一法院重行起訴者，應諭知不受理之判決，
    並得不經言詞辯論為之，刑事訴訟法第三百零三條第二款、第三百零七條分別定
    有明文。又檢察官聲請簡易處刑之案件，法院於審理後，認應為不受理判決之諭
    知者，應適用通常程序審判之，刑事訴訟法第四百五十二條、第四百五十一條之
    一第四項但書第三款亦有明文。而對於簡易判決之上訴，準用刑事訴訟法第三編
    第一章及第二章之規定，管轄第二審之地方法院合議庭受理簡易判決上訴案件，
    應依通常程序審理。其認案件有刑事訴訟法第四百五十二條之情形者，應撤銷原
    判決，逕依通常程序為第一審判決，刑事訴訟法第四百五十五條之一第三項、法
    院辦理刑事訴訟簡易案件應行注意事項第十四項亦有規定。
三、查本件被告乙○○、丁○○被訴侵入住宅案件之同一事實，業經臺灣士林地方法
    院檢察署檢察官聲請簡易判決處刑，且於八十九年一月二十日繫屬本院，並由本
    院內湖簡易庭以八十九年度湖簡字第一七四號審理後，已改依通常程序分由本院
    八十九年度易字第三七四號案件審理中，有該案檢察官聲請簡易判決處刑書乙紙
    、臺灣士林地方法院檢察署八十九年元月二十日甲○確八六偵八五九三字第六二
    六號函文乙紙及臺灣高等法院被告全國前案紀錄表附卷可稽。茲檢察官就同一案
    件向本院重行聲請簡易判決處刑，並於八十九年三月二十一日繫屬本院，依前開
    說明，自應諭知不受理之判決；而原審疏未審酌及此，而為論罪科刑之實體判決
    ，即有未合。是上訴人上訴意旨執此指摘原判決不當，求予撤銷改判，為有理由
    ，自應由本院將原判決撤銷，改依通常程序自為第一審判決，並不經言詞辯論，
    逕為諭知不受理判決之諭知。
據上論斷，應依刑事訴訟法第四百五十五條之一第一項、第三項、第四百五十二條、
第三百六十九條第一項前段、第三百六十四條、第三百零三條第二款、第三百零七條
，判決如主文。
中      華      民      國    八十九    年      十      月    二十三    日
                                臺灣士林地方法院刑事第三庭
                                    審判長法  官  林  俊  益
                                          法  官  王  本  源
                                          法  官  李  瑜  娟
右正本證明與原本無異。
如不服本判決，應於判決送達後十日內，向本院提出上訴狀。
                                          書記官  劉  政  惠
中      華      民      國    八十九    年      十      月    二十六    日


司法院資訊處製作；財團法人民間司法改革基金會備份。
